臺灣苗栗地方法院行政訴訟判決  
111年度交字第70號
111年9月14日辯論終結
原      告  李淑萱  
被      告  交通部公路總局新竹區監理所

代  表  人  吳季娟  
訴訟代理人  黃廉雁  
            賴姿伶  
上列當事人間交通裁決事件，原告不服被告於民國111年7月11日
竹監苗字第54-F00000000號裁決，提起行政訴訟，本院判決如下
：
    主  文
原告之訴駁回。
訴訟費用新臺幣300元由原告負擔。
    事實及理由
壹、爭訟概要：原告於民國111年1月15日下午3時24分許，駕駛
    其所有車號000-0000號自用小客車，行經苗栗縣三義鄉（下
    同）中正路與八股路交岔路口處後，經苗栗縣警察局苗栗分
    局三義分駐所（下同）員警攔停舉發，並製發舉發違反道路
    交通管理事件通知單，違規事實為「闖紅燈左轉」，應到案
    日期為111年2月5日，而經原告當場收受；其後原告於同年5
    月30日方至被告苗栗監理站提出申訴，經被告於同年7月11
    日製發裁決書（竹監苗字第54-F00000000號），以「駕車
    行經有燈光號誌管制之交岔路口闖紅燈」為由，依道路交通
    管理處罰條例（下稱道交條例）第53條第1項、第63條第1項
    規定，處原告罰鍰新臺幣（下同）4,000元，並記違規點數3
    點（下稱原處分），原告不服原處分而提起本訴。
貳、實體部分
一、原告主張：採證影片中車子無法辨識為車主所有，我沒有闖
    紅燈，採證影片中車輛非我駕駛，我有駕車經過中正路與八
    股路交岔路口，我不知道員警為何追我等語。並聲明：原處
    分撤銷。
二、被告則以：原告駕駛上開車輛於111年1月15日下午3時24分
    許，行經中正路與八股路交岔路口處闖紅燈，經員警目睹予
    以攔停舉發，並有路口監視器畫面佐證，原告違規事實屬實
    等語，資為抗辯。並聲明：原告之訴駁回。
三、兩造協議簡化爭點如下（交字卷〈下同〉第74頁，不爭執事項
    並有所列相關證據可佐，堪信為真實）：
  ㈠不爭執事項
  ⒈原告有於111年1月15日下午3時24分許，駕駛其所有車號000-
    0000號自用小客車（第51頁汽車車籍查詢），行經中正路與
    八股路交岔口處後，經員警攔停舉發，並製發舉發違反道路
    交通管理事件通知單，違規事實為「闖紅燈左轉」，並記載
    應到案日期為111年2月5日，經原告拒絕簽名然收受該通知
    單（第45頁通知單、第59頁舉發資料）。
  ⒉原告未於上開通知單所載應到案日期前自行繳納罰鍰或提出
    申訴，而遲至111年5月30日方至被告苗栗監理站提出申訴（
    第55頁陳述單）；其後被告於111年7月11日製發裁決書（竹
    監苗字第54-F00000000號），以「駕車行經有燈光號誌管
    制之交岔路口闖紅燈」為由，依道交條例第53條第1 項、第
    63條第1項規定，處原告罰鍰4,000元，並記違規點數3點（
    第47頁裁決書，即原處分），該裁決書於同年月19日送達原
    告（第53頁送達證書）。
  ㈡爭執事項
  ⒈原告有無於111年1月15日下午3時24分許，駕駛上開車輛闖越
    中正路與八股路交岔路口紅燈？
  ⒉原告請求撤銷原處分，有無理由？　　
四、本院之判斷
  ㈠爭點一：
　⒈按車輛面對圓形紅燈表示禁止通行，不得超越停止線或進入
    路口（道路交通標誌標線號誌設置規則第206條第5款第1目
    ），而車輛面對圓形紅燈時仍逕予穿越路口至銜接路段，含
    左轉、直行、迴轉及右轉（依箭頭綠燈允許行駛者除外）即
    視為闖紅燈之行為（交通部82年4月22日交路字第009811 號
    函文意旨參照）。
　⒉經查：
　⑴證人林峻頡於本院具結證稱：我於111年1月15日任職於三義
    分駐所，當日擔任巡邏勤務，中正路與八股路交岔路口有三
    種不同時相，中正路有一個時相，而八股路東、西向分別為
    不同時相等語（第101至102頁），而依其提出之現場圖，上
    開交岔路口係三時相號誌，時相一為中正路南北綠燈通行、
    時相二為八股路東側路口綠燈通行、時相三為八股路西側路
    口綠燈通行（第87頁），此與本院當庭勘驗上開交岔路口監
    視器畫面檔案「Ch08_00000000_152200~00000000_152500.a
    vi」之勘驗結果，可見畫面下方直向道路（即中正路）號誌
    顯示紅燈時，畫面上、下方直向道路（即中正路雙向）及畫
    面左方橫向道路（即八股路西側路口）車輛均停等於路口停
    止線，僅有畫面右上方橫向道路（即八股路東側路口）車輛
    通行之情節相符（第98頁勘驗筆錄一、㈡），足認上開交岔
    路口分為以上三時相無疑。
　⑵另經本院當庭勘驗後，勘驗結果為：
　①檔案「Ch08_00000000_152200~00000000_152500.avi」（路
    口監視器畫面）：畫面時間15：23：08至15：23：24時，畫
    面下方直向道路（即中正路）設置之交通號誌為圓形綠燈，
    而畫面左方橫向道路（即八股路西側路口）有一臺銀色小客
    車自該路口駛出，超越該路口之停止線後，繼續駛往交岔路
    口，車頭至車身三分之二部分位於交岔路口內、其餘車身三
    分之一位於枕木紋行人穿越道處呈停等狀態；畫面時間15：
    23：25至15：23：39時，有一臺摩托車自該路口駛出，並停
    等於該路口停止線前；畫面時間15：23：37至15：23：40時
    畫面下方直向道路（即中正路）設置之交通號誌由圓形黃燈
    變換為圓形紅燈，而自畫面上方直向道路（即中正路）直行
    而來之白色車輛並往交岔路口行駛後暫停於交岔路口中央；
    畫面時間15：23：43至15：23：52時，該銀色小客車自停等
    處往畫面右上方橫向道路路口（即八股路東側路口）行駛，
    此時亦有黑色車輛自右上方橫向道路（即八股路東側路口）
    駛出，並往畫面下方直向道路（即中正路）駛去；畫面時間
    15：23：53至15：23：56時，有一臺警車自畫面上方直向道
    路（即中正路）駛出，往畫面右上方橫向道路（即八股路東
    側路口）行駛，並消失於該道路（即八股路東側路口）內，
    該摩托車仍於畫面左方橫向路口（即八股路西側路口）停止
    線前停等（第98至99頁勘驗筆錄）。
　②檔案「MOVA9744.avi」（警車行車紀錄器畫面）：
    畫面前方有一臺白色車輛、銀色小客車，畫面時間15：24：
    16至15：25：04時，銀色小客車往畫面左方行駛，警車隨即
    尾隨於該車後方持續行駛，此時道路上僅有該車一臺銀色小
    客車，可見該車車號為000-0000號，警車陸續向該車鳴按喇
    叭、開啟警鳴器，並廣播警示該車停車，畫面時間15：25：
    05至15：25：15時，該車顯示右側方向燈後，靠右減速行駛
    ，警車持續尾隨於該車後方（第100頁勘驗筆錄）。
　③依上開勘驗結果及不爭執事項⒈，可知原告當日駕駛上開車輛
    行駛於八股路西側路口，於中正路與八股路交岔路口僅有中
    正路綠燈得以通行之際，即超越八股路西側路口停止線進入
    上開交岔路口停等，車身橫跨交岔路口及行人穿越道，其後
    待中正路轉為紅燈而僅有八股路東側路口綠燈得以通行時，
    自上開交岔路口內起駛，穿越上開交岔路口進入八股路東側
    道路，經員警目睹後駕駛警車自後鳴按喇叭、開啟警鳴器，
    並廣播警示停車；且證人林峻頡亦於本院具結證稱：我當日
    於現場執行交通取締稽查勤務，發現有一臺小客車闖紅燈，
    我就上前攔查等語（第101頁）。足認原告當日確有見八股
    路西側路口顯示圓形紅燈，猶超越停止線進入上開交岔路口
    停等，其後起駛穿越該交岔路口駛入八股路東側路口之闖紅
    燈違規事實無疑。
　⑶原告雖主張前詞，然與上開客觀監視器、行車紀錄器影像內
    容不符，均難採納。至原告主張員警應提出警車行車紀錄器
    檔案關於其下車後之影像等語（第102頁），然該部分影像
    與原告是否闖紅燈無涉，自無調查必要。　　
  ㈡爭點二：
　　綜上，依本院上開認定，原告既有行經中正路與八股路交岔
    路口，見八股路西側路口顯示圓形紅燈，仍超越該路口停止
    線進入上開交岔路口停等，其後起駛穿越該交岔路口之闖紅
    燈情狀，從而被告依道交條例第53條第1項、第63條第1項規
    定，對原告裁罰如不爭執事項⒉原處分，經核於法相符，並
    無原告所指違法之處；且依違反道路交通管理事件統一裁罰
    基準及處理細則之附件違反道路交通管理事件統一裁罰基準
    表，違反道交條例第53條第1項者，若屬小型車，且逾越應
    到案期限60日以上，繳納罰鍰或逕行裁決處罰者，裁罰基準
    為4,000元，並記違規點數3點（第23頁），依不爭執事項⒈
    、⒉，原告確係逾越應到案期限60日以上方提出申訴，故被
    告依上開統一裁罰基準表內容裁罰，亦無違誤，原告訴請撤
    銷原處分為無理由，應予駁回。
五、本件事證已臻明確，兩造其餘攻擊防禦方法及訴訟資料，經
    本院審酌後核於本判決結果不生影響，爰不逐一論述，併此
    敘明。
六、本件第一審裁判費為300元，依行政訴訟法第98條第1項本文
    規定，應由敗訴之原告負擔，併依同法第237條之8第1項規
    定，確定第一審訴訟費用額如主文第2項所示。
七、結論：本件原告之訴為無理由，依同法第195條第1項後段規
    定，判決如主文第1項所示。
中　　華　　民　　國　　111 　年　　9 　　月　　15　　日
                  行政訴訟庭　法　官　劉奕榔
以上正本係照原本作成。
如不服本判決，應於判決送達後20日內，向本院提出上訴狀並表
明上訴理由（原判決所違背之法令及其具體內容或依訴訟資料可
認為原判決有違背法令之具體事實），其未載明上訴理由者，應
於提出上訴後20日內向本院補提理由書（上訴狀及上訴理由書均
須按他造人數附繕本，如未按期補提上訴理由書，則逕予駁回上
訴），並應繳納上訴裁判費新臺幣750元。
中　　華　　民　　國　　111 　年　　9 　　月　　15　　日
                              書記官  郭娜羽